臺灣高等法院臺南分院刑事判決　　　 96年度交上訴字第336號
上　訴　人
即　被　告　乙○○
　　　　　　　　　　號
選任辯護人　王英傑　律師
上列上訴人因公共危險案件，不服臺灣雲林地方法院95年度交訴
字第52號中華民國96年 1月31日第一審判決（起訴案號：臺灣雲
林地方法院檢察署95年度偵字第3769號），提起上訴，本院判決
如下：
    主  文
上訴駁回。
    事  實
一、乙○○前：1.因違反肅清煙毒條例、麻醉藥品管理條例案件
    ，經臺灣高等法院臺中分院（下稱中高分院）於民國82 年6
    月15日，以82年度上易字第987號判處有期徒刑3年2月、4月
    ，應執行有期徒刑3年3月確定。2.因違反麻醉藥品管理條例
    案件，經最高法院於82年9月15日，以82 年度臺上字第4893
    號判處有期徒刑5年5月確定。3.因違反肅清煙毒條例、麻醉
    藥品管理條例案件，經台灣雲林地方法院於83年3月6日，以
    83年度訴字第17號判處有期徒刑3年 2月、5月，應執行有期
    徒刑3年4月確定。嗣1.、2.部分經定應執行之刑 8年確定，
    與3.部分接續執行，於87年 4月22日假釋付保護管束，並於
    93年3月8日保護管束期滿執行完畢，猶不知警惕。
二、乙○○於95年7月23日下午6時許，在雲林縣斗六市同事住處
    飲用啤酒及高粱酒後，已有醉意達不能安全駕駛動力交通工
    具之程度，竟仍於同日下午8時許，貿然駕駛車牌號碼OJ-38
    59號自用小客車欲返回其雲林縣虎尾鎮○○里○○鄰○○路72
    巷8號住處，嗣於同日下午8時10分許，行經雲林縣斗南鎮臺
    一丁線13.2公里西向車道處，適有騎乘車牌號碼 MLS-736號
    重型機車之甲○同向行駛在前，乙○○因酒後無法安全駕駛
    ，失控自後追撞甲○，致甲○受有背部、右手掌、左肘、左
    膝、左小腿擦傷及左足趾擦傷、背部挫傷之傷害（過失傷害
    部分未據告訴），乙○○於肇事後，下車察看甲○傷勢，明
    知甲○已受傷，惟擔心酒精濃度測試，另基於肇事逃逸之犯
    意，逕行駕車離去。經警於同日下午10時30分許，對乙○○
    施以酒精濃度測試，其呼吸吐氣所含酒精濃度達每公升1.19
    毫克。
三、案經雲林縣警察局斗南分局報告臺灣雲林地方法院檢察署檢
    察官偵查起訴。
    理  由
一、認定犯罪事實所憑之證據及理由
（一）被告坦承前揭酒後駕車肇事，及肇事後下車察看被害人傷
      勢即離去之事實（見本院96年4月30日準備程序筆錄）。
（二）證人被害人甲○之證述（見本院96年 6月20日審理筆錄）
      。
（三）有雲林縣警察局斗南分局道路交通事故當事人酒精測定紀
      錄表、道路交通事故現場圖、道路交通事故調查報告表(一)
      、(二)、雲林縣警察局舉發違反道路交通管理事件通知單、
      診斷證明書各1份、現場照片13張附卷可稽（見警卷8至17
      頁）。
二、對於被告及選任辯護人辯解本院之判斷
（一）被告及選任辯護人辯解要旨
      均辯稱：被告有停車下來扶被害人甲○到路邊，因甲○表
      示沒事並叫其離開，且擔心遭到酒測，其始離開云云。
（二）不採的理由
      證人即被害人甲○於本院審理時證述：「有一個喝酒的人
      下車，當時伊已迷迷糊糊，但伊沒有叫他走，一下子之後
      伊就昏迷了」等語明確，被告之所辯與證人證述之情節不
      符，且證人既一下子就昏迷，足見其當時傷勢不輕，情理
      上亦無說其無事叫肇事者離開之理，而被告既下車察看，
      亦知證人之傷勢非輕，猶貿然離開，其肇事逃逸之犯行，
      已臻明確，被告之所辯，顯係卸責之詞，並無足採。
三、論罪科刑之理由
（一）核被告所為，係犯刑法第185條之3之不能安全駕駛動力交
      通工具罪及刑法第185條之4之肇事致人傷害逃逸罪。
（二）被告有事實一之前科犯行，有臺灣高等法院被告前案紀錄
      表1份在卷可考，其於前開有期徒刑執行完畢後5年內，故
      意再犯本件有期徒刑以上之罪，為累犯，均應依法加重其
      刑。
（三）被告所犯上開2罪，犯意各別，罪名互異，應予分論併罰
      。
（四）原審依上開事證，適用前述法律，並審酌被告前科犯行，
      其飲酒後呼氣酒精濃度高達每公升1.19毫克，顯然無法注
      意路況及安全駕駛，竟仍執意駕駛自小客車上路，罔顧行
      路人車之生命身體及財產安全，甚因酒後反應不及，欠缺
      操控能力，追撞甲○騎乘之機車，致其受傷，其於下車察
      看後，竟因擔心為警酒測，未為任何積極救助或照護，即
      駕車離去而逃逸，事後復藉口係甲○要其離開而圖免責，
      及就酒後駕車部分坦白承認，並與甲○達成和解，且已賠
      償新臺幣65,000元，此有雲林縣斗南鎮調解委員會95年刑
      調字第301號調解書影本1紙附卷可參等犯罪之目的、手段
      、動機等一切情狀，分別量處被告有期徒刑5月、8月，並
      定應執行刑11月。經核認事用法均無不合，量刑亦屬妥當
      ，被告上訴就不能安全駕駛動力交通工具罪部分請求從輕
      量刑，就肇事致人傷害逃逸罪部分否認犯罪，均無理由，
      應予駁回。
四、適用法律刑事訴訟法第368條。
本案經檢察官吳忠賢到庭執行職務。
中　　華　　民　　國　　96　　年　　7 　　月　　4 　　日
                刑事庭第三庭    審判長法　官  陳義仲
                                      法　官  宋明蒼
                                      法　官  蔡勝雄
以上正本證明與原本無異。
不能安全駕駛動力交通工具罪部分不得上訴。
肇事致人傷害逃逸罪部分如不服本判決，應於收受本判決後十日
內向本院提出上訴書狀。其未敘述上訴理由者並得於提起上訴後
十日內向本院補提理由書狀（均須按他造當事人之人數附繕本）
「切勿逕送上級法院」。
　　　　　　　　　　　　　　　　　　　書記官  汪姿秀
中　　華　　民　　國　　96　　年　　7 　　月　　5 　　日
附錄本案論罪科刑法條：
中華民國刑法第185條之3
（重大違背義務致交通危險罪）
服用毒品、麻醉藥品、酒類或其他相類之物，不能安全駕駛動力
交通工具而駕駛者，處1年以下有期徒刑、拘役或3萬元以下罰金
。
中華民國刑法第185條之4
（肇事遺棄罪）
駕駛動力交通工具肇事，致人死傷而逃逸者，處 6 月以上 5 年
以下有期徒刑。
